# 普通合伙人的对合伙企业的报表合并问题

提问人：tree1002 时间：2016-07-11 19:31:22
陈版：
2015 年 5 月份甲（有限责任公司）和其他的有限责任公司乙、丙、丁、戊（互相无关联）合伙成立了一个有限合伙公司A注册资本一亿元，甲是普通合伙人，认缴持股30%；乙、丙、丁、戊是有限合伙人，分别认缴持股15%、15%、15%、25%；实际截止到 10 月份甲乙丙丁戊分别打入投资款占合伙企业比例为31.09%、17.90%、3.26%、17.90%和29.84%，共投资款2991.3237万元。 2015 年 10 月合伙人丙退伙，将股权转让给其他合伙人，甲乙丁戊认缴持股比例分别增至35.2941%、17.6471%、17.6471%、29.4117%，但实际甲乙丁戊还未将股权转让款支付给丙，并且合伙企业也无新的投资款打入。股权变动前后对于执行事务合伙人的条件均约定：有限合伙人不执行合伙事务。 同时合伙协议约定： 企业的利润和亏损，由合伙人按照出资比例分配和分担； 合伙人对合伙企业有关事项作出决议，实行合伙人一人一票表决权；除法律、法规、规章规定的和协议另有规定外决议应经全体合伙人过半数表决通过。但“改变合伙企业名称、变更营业地点、经验范围、处置不动产、修改合伙协议内容、对外提供担保、转让或处分合伙企业的知识产权和其他财产权利、聘任合伙人以外的人担任合伙企业经营管理人员”事项要经全体合伙人一致同意。 求教陈版，甲公司是否在股权变动前后均需要将合伙企业A纳入合并范围？ 我们注意到截止到 2016 年 7 月份甲乙丁戊还未见股权款支付给丙，但是合伙企业A在 2015 年 11 月初已经做工商变更登记，登记新的股东以及新的认缴投资比例，请问实际的股权转让款未支付是否对股权确认比例有影响？如果甲公司并表，采用认缴比例还是实际缴纳比例确认？ 2016 年 2 月份，戊公司购买甲公司52%股权，对甲公司形成控股合并，则A公司确认并入戊公司报表，那么并入报表的持股比例应为多少？采用认缴比例还是实缴比例确认？

回答人：chenyiwei
从你所说情况看，至少从表决权层面，甲并不持有多数表决权。可能还需进一步获取其他方面的信息，如该合伙企业的投资决策委员会的人员组成和决策机制、各合伙人之间的利润分配和亏损分担约定等，综合考虑确定甲是否对合伙企业具有控制权。 “实际的股权转让款未支付是否对股权确认比例有影响”的问题，应根据合伙协议和合伙权益转让协议的约定而定，必要时咨询律师意见。A并入戊公司报表时的少数股东权益份额（或负债份额）的确定也是依据合伙协议中对合伙人权益分配的约定。